【裁判字號】    99,簡上,50
【裁判日期】    990408
【裁判案由】    妨害風化
【裁判全文】
臺灣高雄地方法院刑事判決              99年度簡上字第50號
上  訴  人
即  被  告  甲○○
上列上訴人因妨害風化案件，不服本院高雄簡易庭民國98年12月
25日98年度審簡字第4634號號刑事簡易判決（聲請簡易判決處刑
案號：98年度偵字第12820 號）提起上訴，本院管轄之第二審合
議庭判決如下：
    主  文
上訴駁回。
    事  實
一、甲○○係址設高雄縣丁○市○○路309 號「凱越美容坊」負
    責人，基於意圖使女子與他人為猥褻之行為而容留以營利之
    犯意，自民國97年12月起僱用乙○○擔任服務生，並容留乙○○在「凱越美容坊」內為不特定男客提供按摩及以手摸生
    殖器直至射精為止等俗稱半套之性服務，代價每次新臺幣（
    下同）1,500 元（即按摩1 小時半代價為1,000 元，半套性
    服務另加500 元），藉此從中拆帳獲利。於98年4 月2 日17
    時40分許，適有男客人戊○○前往「凱越美容坊」消費，甲○○即容留乙○○在「凱越美容坊」2 樓6 號房間內，為戊○○從事半套性服務之猥褻行為，嗣經警於同日18時20分許
    ，前往「凱越美容坊」臨檢而查獲上情。
二、案經高雄縣政府警察局丁○分局報請臺灣高雄地方法院檢察
    署檢察官聲請簡易判決處刑。
    理  由
壹、證據能力之認定：
    按被告以外之人於審判外之言詞或書面陳述，除法律有規定
    者外，不得作為證據；又被告以外之人於審判外之陳述，雖
    不符刑事訴訟法第159 條之1 至第159 條之4 之規定，而經
    當事人於審判程序同意作為證據，法院審酌該言詞陳述或書
    面陳述作成時之情況，認為適當者，亦得為證據；當事人、
    代理人或辯護人於法院調查證據時，知有第159 條第1 項不
    得為證據之情形，而未於言詞辯論終結前聲明異議者，視為
    有前項之同意。刑事訴訟法第159 條第1 項、第159 條之5
    定有明文。經查，本判決所引用之各項證據資料，其屬於被
    告以外之人於審判外之陳述者，均據本院於調查證據程序逐
    一提示並告以要旨，檢察官、被告均知該等證據為被告以外
    之人之審判外陳述，已表示對證據能力沒有意見（見簡上卷
    第22頁）及未於言詞辯論終結前聲明異議，本院審酌上開證
    據作成時之情況，亦無不當取供等情形，認為以之作為本案
    之證據亦屬適當，依刑事訴訟法第159 條之5 規定，應有證
    據能力。
貳、實體方面：
一、訊據上訴人即被告甲○○矢口否認有上揭圖利容留猥褻罪犯
    行，並辯稱：我經營「凱越美容坊」只提供按摩服務，均要
    求女服務生不得提供色情服務，若有色情服務，是女服務生
    與客人間不法之行為，與我無涉，我沒有作違法的事云云。
    經查：
  (一)上揭犯罪事實，業經被告於本院審理時坦承：被告係址設高
    雄縣丁○市○○路309 號「凱越美容坊」負責人，自97年12
    月僱用乙○○，於98年4 月2 日17時40分有男客戊○○前往
    「凱越美容坊」消費等情而不爭執在卷（見簡上卷第22頁）
    ，並經證人即男客戊○○於警詢中證述：我進入現場目的是
    要做半套服務，我是於今日17時40分前往該處按摩，該服務
    人員乙○○問我要不要做半套，並說按摩1 小時半要1,000
    元，加做半套服務要加500 元，我答應後，該服務人乙○○
    就馬上為我服務。我所說的半套服務是由該服務小姐用她的
    手摸我的陰莖，來回滑動至我射精為止，就是半套服務。我
    進入該房間後，該小姐先用手幫我按摩背部後，就問我要不
    要做半套，並說按摩1 小時半要1,000 元，加做半套服務要
    加500 元，我答應後，該服務人員乙○○就馬上用手摸我陰
    莖來回滑動服務，我還沒有射精出來，做到一半警察就進來
    臨檢了。我能確定警方查獲到的服務人員乙○○就是她幫我
    服務的，因為她問我要不要做半套服務，我答應後，她就馬
    上將房間鎖鎖住，我們兩個就沒有出房間到警方臨檢時，因
    只有1 個門，所以我確定就是她幫我服務的。警方臨檢時，
    房間門是鎖住的，我不知道為什麼要鎖門，因不是我鎖的，
    是該小姐鎖的等語甚詳（見警一卷第8 至10頁）及於本院審
    理時結證稱：那天進到房間後，房間裡面那個小姐鎖門。我
    警詢中所述實在，當天她有用手去按摩我的陰莖，有說多收
    500 元。我答應要做半套後，她就把門鎖上等語明確（見簡
    上卷第41至45頁），復有高雄縣政府營利事業登記證1 紙（
    見警一卷第12頁）、丁○分局過埤派出所相片共4 幀在卷可
    佐（見警一卷第13、14頁）。
  (二)被告甲○○雖以上揭情詞置辯，另證人乙○○於本院審理時
    亦證稱：被查獲時在幫客人按摩，當天按摩脖子及肩膀，被
    告沒有要我作半套性服務，我當天沒有作半套性服務云云。
    惟查：
  １、證人即男客戊○○於98年4 月2 日17時40分許前往「凱越
      美容坊」消費，被告所僱用之女服務生乙○○在「凱越美
      容坊」2 樓6 號房間內，以按摩加半套性服務共1,500 元
      之代價，幫男客戊○○從事半套性服務即按摩及以手摸生
      殖器直到射精之猥褻行為等情，業經證人即男客戊○○於
      警詢、本院審理時證述明確在卷（詳上述）。又警方臨檢
      時，「凱越美容坊」2 樓6 號房門已上鎖，且係女服務生
      乙○○將房門上鎖等情，業經證人戊○○、乙○○於本院
      審理時證述在卷（見簡上卷第41、44頁，至證人乙○○證
      稱房門鎖是不小心按到部分，與證人戊○○證述係因其答
      應做半套性服務，證人乙○○馬上將房門上鎖等語及一般
      門鎖均需行為人刻意為特定動作始能上鎖之情相悖，不足
      採信），且觀警方臨檢時之查獲照片1 張（見警一卷第14
      頁下方照片），男客戊○○遭臨檢當時上身赤裸僅穿著內
      褲躺在床上，若僅係單純按摩，何需如此？復佐以證人戊○○與被告及女服務生乙○○均不認識，亦無恩怨，自無
      甘冒偽證之處罰，而為不實證述之理。是由上開事證綜合
      觀之，證人乙○○上開證述：被查獲時在幫客人按摩，當
      天按摩脖子及肩膀，我當天沒有作半套性服務云云，與上
      述事證相悖，並非可信，而男客戊○○於98年4 月2 日17
      時40分許前往「凱越美容坊」消費，被告所僱用之女服務
      生乙○○在「凱越美容坊」2 樓6 號房間內，確有以按摩
      加半套性服務共1,500 元之代價，為男客戊○○從事半套
      性服務之猥褻行為，堪以認定。
  ２、再者，乙○○僅係一受雇之服務生，衡諸常情，若非經被
      告許可或默許，豈有可能甘冒遭被告解職及追討損失風險
      ，而擅自在店內為客人從事性交易，且佐以證人乙○○就
      其是否與男客戊○○為半套性服務之猥褻行為，已有上述
      與卷內其他事證相悖而非可信之情，是證人乙○○於本院
      審理時證稱：被告沒有要我作半套性服務云云，本院審酌
      上情及後述被告未為積極防止行為後認尚非可信。又被告
      身為「凱越美容坊」負責人，應有長久經營、獲利之期待
      ，並依一般經驗法則，若所僱員工未經被告同意，即自行
      於「凱越美容坊」店內與客人從事猥褻或性交行為，即有
      使其招致刑事查緝、追訴而影響正常營業之風險，則被告
      若無容留店內女服務生與客人從事猥褻或性交行為而牟利
      之意，被告理當盡力防止前開情事之發生，而採透明、開
      放空間方式進行按摩，並應嚴禁關門及鎖門（不應裝有門
      鎖），以避免隱密房間易發生性交易行為，然被告卻捨此
      不為。又觀卷附高雄縣政府營利事業登記證所載（見警卷
      第12頁），被告所經營之「凱越美容坊」營業項目上更已
      特別註記「不得將營業場所加以區隔或以包廂式為人按摩
      」，被告既申請取得上開營利事業登記證，並可隨時閱覽
      ，對其上營業項目之限制自難諉為不知，惟被告卻違背上
      開營業項目之註記事項，而將營業場所加以區隔及以包廂
      （房間）方式為人按摩以營利，且房間門更設有門鎖，而
      放任女服務生乙○○得以將房門關閉及上鎖，並在房內與
      男客戊○○從事半套性服務之猥褻行為。是綜合上開事證
      以觀，自堪認被告所經營之「凱越美容坊」確有容留猥褻
      以牟利，且被告對於其店內女服務生與男客所為之猥褻行
      為，實已許可或默許，其上開所辯：我經營凱越美容坊只
      提供按摩服務，均要求女服務生不得提供色情服務，若有
      色情服務，是女服務生與客人間不法之行為，與我無涉，
      我沒有作違法的事云云，為犯後卸責之詞，不足採信。
  (三)綜上所述，被告上開所辯，為犯後卸責之詞，不足採信，被
    告有事實欄所載圖利容留猥褻罪犯行，事證明確，應予依法
    論科。
二、核被告所為，係犯刑法第231 條第1 項前段之圖利容留猥褻
    罪。原審以被告犯罪事證明確，援引刑法第231 條第1 項、
    第41條第1 項等規定，並審酌被告犯罪之動機、目的、手段
    、及被告所為敗壞社會善良風氣，並斟酌被告所得利益、否
    認犯行等一切情狀，量處被告有期徒刑3 月，並諭知如易科
    罰金之折算標準，核原審認事用法，均無不當，量刑亦稱妥
    適。被告上訴意旨仍否認犯罪指摘原判決不當，為無理由，
    應予駁回。
據上論斷，應依刑事訴訟法第455 條之1 第1 項、第3 項、第36
8 條，判決如主文。
本案經檢察官丙○○到庭執行職務 
中    華    民    國    99    年    4     月    8     日
                  刑事第五庭審判長法  官  廖建瑜
                    
                                  法  官  陳盈吉
                                        
                                  法  官  林永村

以上正本證明與原本無異。
不得上訴。
中    華    民    國    99    年    4     月    8     日
                                  書記官  王佩樺

司法院資訊處製作；財團法人民間司法改革基金會備份。
